---
title: "user"
author: user
date: "`r Sys.Date()`"
output:
  pagedown::html_resume:
    css: ['css/styles.css', 'resume', 'https://cdn.rawgit.com/jpswalsh/academicons/master/css/academicons.min.css']
    self_contained: true
---

```{r, include=FALSE, cache = F}
knitr::opts_chunk$set(
  results='asis',
  echo = FALSE
)

library(glue)
library(tidyverse)


# Holds all the links that were inserted for placement at the end
PDF_EXPORT <- FALSE

source('R/parsing_functions.R')

# Load csv with position info
position_data <- readr::read_csv('data/positions.csv')
```

 
Aside
================================================================================

Coordonnées {#contact}
--------------------------------------------------------------------------------
- <i class="fa fa-github"></i> [user](https://github.com/user)
- <i class="fa-brands fa-linkedin"></i> [LinkedIn](https://www.linkedin.com/in/mon-nom-2504321b0/)
- <i class="fa fa-envelope"></i> <a href="mailto:test@icloud.com">Courriel</a>


Compétences techniques
------------------------------------
<span style="font-weight:600;">Base de données</span>: <br> PostgreSQL <br><br>
<span style="font-weight:600;">Langages</span>: <br> R, Python <br><br>
<span style="font-weight:600;">Analyses et modélisation</span>: <br> Statistiques bayesiennes (Stan), Statistiques fréquentistes, modèles hiérarchiques <br><br>
<span style="font-weight:600;">Développement et outils</span>: <br> Git, Docker</span> <br><br>
<span style="font-weight:600;">Rapports</span>: <br> Quarto, Shiny

<br><br><br><br><br><br><br><br><br><br><br><br><br><br><br>

Langues
------------------------------------
**Français**<span style="font-size:11px;"> Langue maternelle</span><br>
**Anglais**<span style="font-size:11px;"> Niveau B2</span><br>

Disclaimer {#disclaimer}
--------------------------------------------------------------------------------

Dernière mise à jour le `r Sys.Date()`.

[<i class='fas fa-download'></i> Version PDF](https://BenMerSci.github.io/cv/BenMerSci.pdf)

Main
================================================================================

 <span style="font-weight:600">Mon nom</span> <span style="font-size: 13px;">M.Sc.</span>{#title}
--------------------------------------------------------------------------------

 
<span style="font-size: 1rem;">< <i class="fa fa-bar-chart"></i> + <i class="fa fa-laptop"></i> > Bioinformaticien </span>

Expériences professionnelles {data-icon=laptop}
--------------------------------------------------------------------------------
```{r}
print_section(position_data, 'work')
```

Diplômes {data-icon=graduation-cap data-concise=true}
--------------------------------------------------------------------------------
```{r}
print_section(position_data, 'education')
```

Enseignements {data-icon=chalkboard-teacher}
--------------------------------------------------------------------------------
```{r}
print_section(position_data, 'teach')
```

Bénévolat {data-icon=chalkboard-teacher}
--------------------------------------------------------------------------------
```{r}
print_section(position_data, 'volunteering')
```